臺灣臺中地方法院民事裁定
111年度簡上字第245號
上  訴  人  葉芯羽  
上列當事人間與被上訴人李清煌請求損害賠償事件，上訴人對於
中華民國111年4月8日本院臺中簡易庭111年度中簡字第82號第一
審判決提起上訴，本院裁定如下：
    主      文
上訴人應於本裁定送達後五日內，具狀補正「對於第一審判決不
服之程度，及應如何廢棄或變更之聲明」，逾期不補即駁回上訴
。
    理      由
一、民事訴訟法第436條之1第3項準用同法第441條第1項第3款、
    第444條第1項等規定，當事人對簡易程序第一審判決不服提
    起第二審上訴者，應以上訴狀記載「對於第一審判決不服之
    程度，及應如何廢棄或變更之聲明」（即「上訴聲明」），
    此為上訴必備之程式，倘上訴狀之記載不合法定程式，即為
    上訴不合法，經法院定期間命補正而逾期未補正，第二審法
    院得以裁定駁回該不合法之上訴。又上訴狀內未表明上訴理
    由者，審判長得定相當期間命上訴人提出理由書，同法第44
    4條之1第1項亦有明文。此依同法第436條之1第3項規定亦準
    用於簡易程序之第二審上訴程序。
二、查上訴人於民國111年5月6日提出之上訴狀，僅表示其不服
    本院臺中簡易庭111年度中簡字第82號請求損害賠償事件判
    決，特於法定期間內提起上訴，除另狀補提理由外，謹先聲
    明如上等語，並未依法表明「對於第一審判決不服之程度，
    及應如何廢棄或變更之聲明」，其上訴不合程式，故依上述
    規定，命上訴人於裁定送達後5日內提出上訴聲明及上訴理
    由（詳如附件）。
三、依民事訴訟法第436條之1第3項、第444條第1項但書，裁定
    如主文。
中　　華　　民　　國　　111 　年　　6 　　月　　8 　　日
                  民事第五庭    審判長法  官  陳文爵
                                      法  官  李  蓓
                                      法  官  施懷閔
以上正本係照原本作成。
本件不得抗告。
中　　華　　民　　國　　111 　年　　6 　　月　　8 　　日
                                      書記官  張宏賓
【附件】
一、上訴狀應記載「對於第一審判決不服之程度，及應如何廢棄
    或變更之聲明」及「上訴理由」。
二、上訴理由應表明下列各款事項：
  （一）應廢棄或變更原判決之理由。
  （二）關於前款理由之事實及證據（關於事實，應分別記載上
        訴聲明有理由之事實、對於他造主張事實之承認與否、
        抗辯事實及與此等事項相關連之事實。應證事實如有多
        數證據，應全部記載。如係人證，應載明證人之姓名、
        住址、電話號碼、訊問事項及與應證事實之關係；如係
        書證，除已提出得引用者外，應先提出影本，原本俟開
        庭時提出），並應記載法律關係及法律見解（實務上或
        學說上）、提供相關資料，以利爭點之整理。
三、前開記載方式請以條列方式分段記載。
四、未於準備程序主張之事項，除有下列情形之一者外，於準備
    程序後行言詞辯論時，不得主張之：
  （一）法院應依職權調查之事項。
  （二）該事項不甚延滯訴訟者。
  （三）因不可歸責於當事人之事由不能於準備程序提出者。
  （四）依其他情形顯失公平者。
五、未於主文所示期間內補正對於第一審判決不服之程度，及應
    如何廢棄或變更之聲明者，即駁回上訴。未提出上訴理由書
    ，或未說明逾期提出上訴理由書之理由者，本院得駁回再提
    出之攻擊或防禦方法，或於判決時依全辯論意旨斟酌之。